【裁判字號】    92,訴,494
【裁判日期】    921028
【裁判案由】    違反毒品危害防制條例
【裁判全文】
臺灣屏東地方法院刑事判決                          九十二年度訴字第四九四號
    公  訴  人  臺灣屏東地方法院檢察署檢察官
    被      告  甲○○
            原名陳文崇、陳文.
右列被告因違反毒品危害防制條例案件，經檢察官提起公訴（九十二年度毒偵字第六
四七號），本院判決如左：
    主  文
甲○○連續施用第一級毒品，處有期徒刑拾月。扣案之海洛因殘渣袋壹個沒收銷燬之
；扣案之針筒壹支沒收之。
    事  實
一、甲○○（原名陳文崇、陳文宗，原身分證統一編號：Ｚ000000000號）
    前於民國八十五年間違反麻醉藥品管理條例施用安非他命案件（此時係名為陳文
    崇，身分證統一編號為Ｚ000000000號），經法院於八十七年十一月三
    十日裁定觀察勒戒，無繼續施用傾向，經臺灣屏東地方法院檢察官為不起訴處分
    。八十九年間復因施用毒品案件（此時係名為陳文宗，身分證統一編號為Ｚ00
    0000000號），經法院裁定觀察勒戒，有繼續施用傾向，再裁定令入戒治
    處所施以強制戒治，因實施成效良好，停止強制戒治，交付保護管束，保護管束
    期滿，由臺灣高雄地方法院檢察署檢察官於九十年十月十七日以九十年度戒毒偵
    字第七Ｏ一號為不起訴處分確定。詎其復基於施用毒品之概括犯意，自九十一年
    十月中旬某日起至九十二年四月十八日上午某時止，連續在屏東縣東港鎮○○路
    ○段三三九巷一八號之住處施用第一級毒品海洛因多次，嗣為警於九十二年四月
    十九日下午五時三十分許，在前揭住處房內查獲，並扣得海洛因殘渣袋一個及供
    施打海洛因之針筒一支。
二、案經屏東縣警察局東港分局報請臺灣屏東地方法院檢察署檢察官偵查起訴。
    理  由
一、訊據被告甲○○對於右揭犯罪事實均坦承不諱，且有扣案海洛因殘渣袋一個及供
    施打海洛因之針筒一支足資佐證，而其親排尿液經送驗呈嗎啡陽性反應，有屏東
    縣衛生局九十二年五月一日屏縣衛檢六字第九二０一八一號煙毒及麻醉藥品類委
    託檢驗結果通知書及長榮大學九十二年六月三日濫用藥物檢驗認可確認報告各一
    件在卷可憑，被告自白堪認與事實相符，其於右揭時、地連續施用第一級毒品海
    洛因之犯行已堪認定。被告前因違反麻醉藥品管理條例施用安非他命案件（此時
    係名為陳文崇）經法院裁定觀察勒戒，無繼續施用傾向，由臺灣屏東地方法院檢
    察官為不起訴處分，復因施用毒品案件（此時係名為陳文宗），經法院裁定觀察
    勒戒，有繼續施用傾向，再裁定令入戒治處所施以強制戒治，因實施成效良好，
    停止強制戒治，交付保護管束，保護管束期滿，由臺灣高雄地方法院檢察署檢察
    官為不起訴處分確定，有不起訴處分書、臺灣屏東地方法院檢察署刑事資料查註
    紀錄表、全國施用毒品案件紀錄表、受觀察勒戒人毒品及前科紀錄簡列表、臺灣
    高等法院被告全國前案紀錄表及臺灣屏東地方法院法務部在監在押資料表各一件
    在卷可按。被告三犯（公訴人誤載於五年內再犯）上開連續施用第一級毒品海洛
    因之犯行已臻明確，應依法論科。
二、按海洛因為毒品危害防制條例第二條第二項第一款所定之第一級毒品，不得非法
    持有、施用。核被告甲○○所為，係犯毒品危害防制條例第十條第一項施用第一
    級毒品罪。被告自九十一年十月中旬某日起至九十二年四月十八日前一日之施用
    第一級毒品海洛因犯行起訴書雖未予論及，惟該部分與前開起訴之犯行有連續犯
    之裁判上一罪關係，本院自得併予審理。被告施用毒品先前之持有海洛因行為，
    為施用之高度行為所吸收，不另論罪。被告所為上開數行為，時間緊接，犯罪構
    成要件相同，顯係出於概括犯意反覆為之，為連續犯，應依刑法第五十六條之規
    定論以一罪，並依法加重其刑。爰審酌被告年值青壯竟不思進取，前因施用毒品
    犯行經法院裁定觀察勒戒、強制戒治，甫為不起訴處分，猶不知警惕，變本加厲
    ，再犯本件施用第一級毒品之罪，亟待矯治，而施用毒品係屬自戕行為並未損害
    於他人，及其犯罪後坦承犯行，犯罪後態度尚佳等一切情狀，量處如主文所示之
    刑，以示儆懲。扣案夾鏈袋（即海洛因殘渣袋）一個，經毒品測試確含有嗎啡、
    海洛因陽性反應，有卷附九十二年四月十九日之毒品初步檢驗報告可參，該夾鏈
    袋與毒品不可析離，應依毒品危害防制條例第十八條第一項之規定宣告沒收銷燬
    之。又扣案之針筒一支為被告所有，業經其供明在卷，且係供施用第一級毒品海
    洛因之犯罪所用，應依刑法第三十八條第一項第二款之規定宣告沒收之。
據上論斷，應依刑事訴訟法第二百九十九條第一項前段、第二百七十三條之第一項，
毒品危害防制條例第十條第一項、第十八條第一項，刑法第十一條、第五十六條、第
三十八條第一項第二款，判決如主文。
本案經檢察官何克昌到庭執行職務
中      華      民      國      九十二      年      十    月    二十八  日
                                      臺灣屏東地方法院刑事第三庭
                                          法  官   李淑惠
右正本證明與原本無異。
對於本判決如有不服應於收受送達後十日內向本院提出上訴書狀上訴於台灣高等法院
高雄分院並按他造當事人之人數附具繕本。
                                          書記官   魏慧夷
中      華      民      國      九十二      年      十    月 二十八     日
附錄論罪法條
毒品危害防制條例第十條
施用第一級毒品者，處六月以上五年以下有期徒刑。
施用第二級毒品者，處三年以下有期徒刑。


司法院資訊處製作；財團法人民間司法改革基金會備份。
